【裁判字號】    89,易,5203
【裁判日期】    900420
【裁判案由】    竊盜
【裁判全文】
臺灣高雄地方法院刑事判決                        八十九年度易字第五二三號
    公  訴  人  臺灣高雄地方法院檢察署檢察官
    被      告  丙○○
    被      告  乙○○
右列被告因竊盜案件，經檢察官提起公訴（八十九年度偵字第二三三０八號），本院
判決如左：
    主  文
丙○○共同攜帶兇器竊盜，處有期徒刑柒月。扣案之油壓剪貳支均沒收。
乙○○共同攜帶兇器竊盜，累犯，處有期徒刑玖月。扣案之油壓剪貳支均沒收。
    事  實
一、乙○○曾於民國八十六年間因違反麻醉藥品管理條例案件，經本院判處有期徒刑
    五月，並於八十六年六月二十五日執行完畢。詎仍不知悔改，與其兄長丙○○共
    同基於意圖為自己不法之所有之犯意聯絡與行為分擔，於八十九年十月十五日下
    午三時三十分許（公訴人誤載為下午五時許），駕駛未懸掛車牌之自用小客車一
    部前往位於高雄縣旗山鎮○○○路一五二號之「尚和食品公司」（已停業，以下
    簡稱尚和公司），趁尚和公司大門未上鎖之際，由乙○○攜帶其所有客觀上對於
    人體生命具有危險性之油壓剪二支，侵入該公司內（無故侵入他人建築物未據告
    訴），將置於其內之電纜線共計一百十五台斤剪斷，而由丙○○將上開剪斷之電
    纜線拖出置於飼料袋內竊取之，得手後並放置於上開自用小客車之後車廂，嗣因
    鄰居報警而為警當場查獲，並於乙○○、丙○○身上扣得油壓剪二支。
二、案經高雄縣警察局旗山分局報告台灣高雄地方法院檢察署檢察官偵查起訴。
    理  由
一、訊據被告乙○○、丙○○二人均矢口否認有上揭犯行，辯稱：上開電纜線不是渠
    等剪斷，而是早就有人剪斷而棄置於該處，渠等以為係廢棄物方撿拾之，扣案之
    油壓剪等物並非渠等所有，亦無攜帶前往等語。經查：被告乙○○於偵訊中坦承
    上開電纜線為其所攜帶之器具所剪斷，並找其兄丙○○一同前往等語（見偵訊卷
    第十頁反面），而被告丙○○亦於偵訊中供述有告知乙○○該電纜線係他人所有
    等語（見偵訊卷第十一頁），被告乙○○雖稱該電纜線係他人所棄置的，且係其
    叔叔綽號「榮仔」之人所有，惟被告二人始終未能提出其叔叔「榮仔」之人可供
    查證，而證人李純隆即尚和公司董事長甲○○○之子亦於本院審理時證述上開電
    纜線並非廢棄物，而係原先冷凍設備所用的電線設備等語（見本院九十年三月二
    十三日審判筆錄），而當時查獲之警員即證人丁○○亦於本院審理時證述當時在
    被告二人身上有起出二支破壞剪（即油壓剪），其餘器具係在被告二人之車子查
    獲等語（見本院九十年三月七日審判筆錄），此外，復有照片六幀附卷可憑，綜
    上所述，被告二人應明知上開電纜線為他人所有，並且攜帶油壓剪予以剪斷竊取
    立，被告二人所辯顯不足採，被告二人犯行洵堪認定。
二、按扣案之油壓剪為金屬製（除握把部份為塑膠製），有照片一幀附卷可憑，係客
    觀上對人之身體、生命安全具有危險性之物，屬刑法第三百二十一條第一項第三
    款規定之「兇器」。核被告二人所為，係犯刑法第三百二十一條第一項第三款之
    加重竊盜罪。被告二人就上開犯行間，有犯意之聯絡及行為之分擔，為共同正犯
    。又被告乙○○曾於八十六年間因違反麻醉藥品管理條例案件，經本院判處有期
    徒刑五月，並於八十六年六月二十五日執行完畢，此有台灣高等法院被告全國前
    案紀錄表及臺灣高雄地方法院檢察署刑案資料查註紀錄表可按，其於五年內，再
    犯本案有期徒刑以上之罪，為累犯，應依法加重其刑。爰審酌被告二人年輕力壯
    ，卻不思以正常途徑獲取金錢，仍為竊盜犯行，危害社會安全甚鉅，及被害人所
    受損害等一切情狀，量處如主文所示之刑，以示懲儆。至於扣案之油壓剪二支，
    為被告所有，且係供被告犯罪所用之物，業據被告供明在卷，爰依刑法第三十八
    條第一項第二款，予以宣告沒收。另扣案油壓剪一支、老虎鉗二支（公訴人誤載
    為鐵剪）及柴刀一支，經證人即查獲之員警丁○○供述係在被告二人車內查獲，
    尚難證明被告二人確有持上開器具，竊取電纜線，是以，尚非屬於供犯罪所用之
    器具，自無庸諭知沒收，併此敘明。
據上論斷，應依刑事訴訟法第二百九十九條第一項前段，刑法第三百二十一條第一項
第三款、第二十八條、第四十七條、第三十八條第一項第二款，判決如主文。
中          華        民        國     九十     年     四    月   二十  日
                                  臺灣高雄地方法院刑事第二庭
    法  官  廖  建  瑜
右正本證明與原本無異。
如不服本判決，應於判決送達後十日內，向本院提出上訴狀。
                                      書記官  歐  文  政
中    華    民    國      九十      年      四      月      二十四      日
附錄法條：
刑法第三百二十一條第一項第三款、第二項
犯竊盜罪而有左列情形之一者，處六月以上五年以下有期徒刑：
三、攜帶兇器而犯之者。
前項之未遂犯罰之。


司法院資訊處製作；財團法人民間司法改革基金會備份。
